th: รูปแบบการตัดมันฝรั่งทอดแบบชิ้น: แบน; พอง; เป็นริ้ว; ทรงหลอด; แผ่นหนา; แผ่นบาง; อื่นๆ
zh-CN: 薯片切割样式: 平切; 膨化; 波浪切; 条状; 厚切; 薄切; 其他
de: Schnittart der Chips: Glatt; Gepufft; Geriffelt; Stäbchenförmig; Dicker Schnitt; Dünner Schnitt; Sonstige
pt-BR: Estilo de corte de lascas: Liso; Suflado; Ondulado; Formato de palha; Corte grosso; Corte fino; Outro
ru: Тип нарезки чипсов: Гладкая; Воздушная; Рифленая; Соломкой; Толстая нарезка; Тонкая нарезка; Другая
ko: 칩 컷 스타일: 플랫; 퍼프; 리지; 스트로 모양; 두꺼운 컷; 얇은 컷; 기타
ja: チップカットスタイル: フラット; パフ; ギザギザ; ストロー型; 厚切り; 薄切り; その他
sv: Chipsens form: Slät; Puffad; Räfflad; Stråformad; Tjockskuren; Tunnskuren; Annan
lt-LT: Traškučių pjaustymo stilius: Plokščias; Pūstas; Rantytas; Šiaudelio formos; Storo pjovimo; Plono pjovimo; Kita
cs: Typ řezu třísek: Plochý; Nadýchaný; Vroubkovaný; Tvar slámky; Silný řez; Tenký řez; Jiné
nl: Chips snijstijl: Plat; Gepoft; Geribbeld; Strovormig; Dik gesneden; Dun gesneden; Anders
en: Chip cut style: Flat; Puffed; Ridged; Straw shaped; Thick cut; Thin cut; Other
tr: Cips kesim stili: Düz; Kabarık; Tırtıklı; Çubuk şeklinde; Kalın kesim; İnce kesim; Diğer
ro-RO: Stil de tăiere pentru cipsuri: Plat; Umflat; Ondulat; Formă de pai; Tăietură groasă; Tăietură subțire; Altele
zh-TW: 脆片切割樣式: 平切; 膨化; 波浪; 吸管狀; 厚切; 薄切; 其他
fr: Type de coupe des chips: Plat; Soufflé; Ondulé; En paille; Coupe épaisse; Coupe fine; Autre
sl-SI: Slog rezanja čipsa: Ravno; Napihnjeno; Valovito; V obliki slamic; Debelo rezano; Tanko rezano; Drugo
nb: Chip cut-stil: Flat; Luftig; Riflet; Stråformet; Tykt kuttet; Tynt kuttet; Annen
sk-SK: Štýl čipového strihu: Plochý; Nadýchaný; Vrúbkovaný; V tvare slamky; Hrubý rez; Tenký rez; Iné
es: Estilo de corte de las papas fritas: Plano; Inflado; Ondulado; Forma de paja; Corte grueso; Corte fino; Otro
hr-HR: Stil rezanja čipsa: Ravno; Napuhnuto; Rebrasto; Oblik slamke; Debeli rez; Tanki rez; Ostalo
bg-BG: Стил на изрязване на чиповете: Гладък; Бухнали; Къдрави; Под формата на сламки; Дебело нарязан; Тънко нарязан; Друго
da: Chip-skåret stil: Flad; Puffet; Riflet; Stråformet; Tyktskåret; Tyndtskåret; Andet
hu: Chips vágási stílusa: Sima; Puffasztott; Hullámos; Szalma alakú; Vastagra vágott; Vékonyra vágott; Egyéb
it: stile taglio a scaglie: Piatto; Soffiato; Ondulato; A fiammifero; Taglio spesso; Taglio fine; Altro
el: Στυλ κοπής τσιπ: Επίπεδη; Φουσκωτή; Κυματιστή; Σε σχήμα καλαμακιού; Χοντροκομμένο; Λεπτοκομμένο; Άλλο
vi: Khiểu cắt khoai tây chiên: Phẳng; Phồng; Lượn sóng; Hình ống; Cắt dày; Cắt mỏng; Khác
fi: Sirun leikkaustyyli: Litteä; Paisutettu; Poimutettu; Oljenmuotoinen; Paksu leikkaus; Ohut leikkaus; Muu
pt-PT: Estilo de corte de batatas fritas: Liso; Insuflado; Ondulado; Formato de palha; Corte grosso; Corte fino; Outro
pl: Styl cięcia chipsów: Płaskie; Dmuchane; Karbowane; W kształcie słomek; Grubo krojone; Cienko krojone; Inny